臺灣高等法院臺南分院刑事裁定　　　　　100年度抗字第136號
抗　告　人　陳溫哲
上列抗告人因聲請停止羈押案件，不服臺灣臺南地方法院中華民
國100年4月8日裁定（100年度易字第371號），提起抗告，本院
裁定如下：
    主  文
抗告駁回。
    理  由
一、本件抗告意旨略以：抗告人即被告陳溫哲前因一時糊塗致為
    本案犯行，惟嗣經查獲後，近一月以來於看守所羈押期間，
    經不斷反省思索，已然悔悟，日後決心痛改前非，絕無再犯
    之虞。另查，本案經檢、警偵訊迄今，就所有案情均已十分
    明瞭，而抗告人亦已知無不言，無敢再有任何隱瞞，則全案
    進行迄今，應無再對抗告人羈押之必要。且查，抗告人現育
    有二名子女，長女現就讀國中二年級，長子年僅10歲，尚就
    讀國小四年級，抗告人之妻長期以來均在家照養子女而無外
    出工作，一家向來皆賴抗告人扶養，如抗告人遭羈押日久，
    家人生計及安危恐遭不測。另抗告人向有一定之住、居所，
    並無事實足認有逃亡或逃亡之虞。為此，提起本件抗告，請
    求撤銷羈押，或准抗告人具保停止羈押等語。
二、原裁定略以：抗告人即被告經訊問後，坦承本件3次加重竊
    盜犯行，並有證人王金蓮、黃淑芬、洪春好警詢指訴可佐，
    以及現場照片、扣案鉗子可資佐證，足認抗告人犯罪嫌疑重
    大，而抗告人自承因經濟狀況不佳，於短時間內為多次竊盜
    犯行，且抗告人前有兩次竊盜之前科素行，於被告經濟狀況
    無明顯改善之情形下，被告有反覆實施竊盜犯行之虞，應依
    刑事訴訟法第101條之1第1項第5款予以羈押等語。
三、按被告經法官訊問後，認為犯刑法第320條、第321條之竊盜
    罪，其嫌疑重大，有事實足認為有反覆實施同一犯罪之虞，
    而有羈押之必要者，得羈押之，刑事訴訟法第101條之1第1
    項第5款定有明文。又按羈押目的，在確保刑罰執行及保全
    證據與被告，使審判程序，得以順利進行。而預防性羈押，
    更另有保護社會安全措施之目的，若以附條件釋放方式，不
    能確保被告不會再實施同一犯罪者，應認有羈押之必要性。
四、經查：
  (一)抗告人即被告陳溫哲經原審訊問後，坦承被訴3次加重竊盜
    犯行，且經證人王金蓮、黃淑芬、洪春好於警詢時證述在卷
    ，復有現場照片、扣案鉗子可資佐證，足認抗告人涉犯刑法
    第321條之加重竊盜罪犯罪嫌疑重大。
  (二)抗告人前於91年間、92年間、94年間有多次竊盜前案紀錄，
    並因竊盜案入監服刑，嗣於95年12月28日縮刑期滿執行完畢
    ，此有臺灣高等法院被告前案紀錄表在卷足憑，今又再觸犯
    同一竊盜犯罪罪嫌（刑法第321條之加重竊盜罪），顯有事
    實足認為有反覆實施同一犯罪之虞。
  (三)參酌抗告人前案紀錄，已有3次通緝紀錄（2次於偵查中，1
    次於執行中），而本件加重竊盜案件起訴後，又另涉竊盜案
    件為檢察官偵辦中（臺灣臺南地方法院檢察署100年度偵字
    第5253號），有臺灣高等法院被告前案紀錄表附卷可稽，則
    本件為確保審判程序之順利進行，並預防抗告人再實施同一
    犯罪，堪認有羈押抗告人之必要性。
  (四)綜上所述，原審斟酌上情，認為抗告人有反覆實施竊盜犯行
    之虞，而將抗告人予以羈押，係屬維持刑事司法權有效行使
    之最後必要手段。是以原審所為羈押抗告人之裁定，並無違
    誤。抗告人以前揭抗告意旨指摘原裁定不當，為不足採。從
    而，本件抗告為無理由，應予駁回。
五、據上論結，應依刑事訴訟法第412條，裁定如主文。
中    華    民    國   100    年    4     月    20    日
                  刑事第三庭    審判長法  官  陳義仲
                                      法  官  楊清安
                                      法  官  張季芬
以上正本證明與原本無異。
不得抗告。
                                      書記官  廖文靜
中    華    民    國   100    年    4     月    21    日